【裁判字號】    97,苗小,348
【裁判日期】    970819
【裁判案由】    侵權行為損害賠償
【裁判全文】
臺灣苗栗地方法院民事小額判決         97年度苗小字第348號
原      告  大榮汽車貨運股份有限公司
法定代理人  乙○○
訴訟代理人  甲○○
被      告  丙○○
                        之3號.
            欣欣國際旅運有限公司
上      一
法定代理人  丁○○○
上列當事人間請求侵權行為損害賠償事件，本院於民國97年8 月
5 日言詞辯論終結，判決如下：
    主  文
被告應連帶給付原告新臺幣陸仟肆佰玖拾柒元，及自民國九十七
年七月二十八日起至清償日止，按年息百分之五計算之利息。
原告其餘之訴駁回。
訴訟費用新臺幣壹仟元由被告連帶負擔十分之六，餘由原告負擔
。
本判決原告勝訴部分，得為假執行。
    理由要領
一、本件原告主張：被告丙○○受僱於被告欣欣國際旅運有限公
    司，於民國96年9 月27日22時30分許，駕駛車號863-FF號營
    業大客車，沿國道一號高速公路由南往北方向行駛，行經北
    上109 公里500 公尺處時，因疏未保持行車安全距離，自後
    方推撞原告所有車號NC-08 號半拖車之車尾，並造成系爭半
    拖車受損，案經內政部警政署國道高速公路警察局第二警察
    隊楊梅分隊（下稱國道警察局楊梅分隊）派員處理在案，嗣
    將系爭半拖車送往汽車修理廠修復，支出零件費用新臺幣（
    下同）5,066 元，工資費用5,990 元，合計11,056元，爰依
    僱傭及侵權行為之法律關係，請求被告2 人連帶賠償上開損
    害等語；並聲明：被告應連帶給付原告11,056元，及自起訴
    狀繕本送達被告之翌日起至清償日止，按年息百分之5 計算
    之利息。被告2 人則均未於言詞辯論期日到場，亦均未提出
    書狀作何聲明或陳述。
二、按汽車、機車或其他非依軌道行駛之動力車輛，在使用中加
    損害於他人者，駕駛人應賠償因此所生之損害；受僱人因執
    行職務，不法侵害他人之權利者，由僱用人與行為人連帶負
    損害賠償責任；民法第191 條之2 前段、第188 條第1 項前
    段分別定有明文。又汽車在同一車道行駛時，除擬超越前車
    外，後車與前車之間應保持隨時可以煞停之距離；汽車行駛
    時，駕駛人應注意車前狀況及兩車併行之間隔，並隨時採取
    必要之安全措施；道路交通安全規則第94條第1 項、第3 項
    亦分別定有明文。查原告主張上開事實，業據其提出車損照
    片、內政部國道高速公路警察局第二警察隊交通事故現場草
    圖及道路交通事故息事案件調查報告表、統一發票、損害明
    細表影本為證，並經本院依職權向國道警察局楊梅分隊調閱
    上揭交通事故息事案件調查報告表、現場草圖、現場照片5
    幀等肇事紀錄資料核明無誤，而被告2 人經合法通知，並未
    於言詞辯論期日到場或提出書狀加以否認或爭執，本院審酌
    上揭事證，認原告上開主張均為真實，被告丙○○就本件交
    通事故之發生，確有過失，應堪認定。次查，系爭半拖車因
    本件事故，支出必要修理費用計11,056元，而依卷附系爭半
    拖車拖車牌證登記書所載，其為1991年份出廠（即民國80年
    ），迄本件交通事故發生時，使用已逾16年，零件已有折舊
    ，就零件修理費用部分，既係以新品替換舊品，則就該部分
    之金額自應予以折舊，經參考行政院發布之固定資產耐用年
    數表，系爭半拖車之耐用年數為5 年，又固定資產提列折舊
    採用平均法或定率遞減法者，以一年為計算單位；其使用期
    間未滿一年者，按實際使用之月數相當於全年之比例計算之
    ；不滿一月者，以月計；營利事業固定資產採用平均法折舊
    時，各該項資產事實上經查明應有殘價可以預計者，應依法
    先自其成本中減除殘價後，以其餘額為計算基礎。殘價之預
    計標準，應以等於該項資產之最後一年度之未折減餘額為合
    度；採用定率遞減法折舊者，其最後一年度之未折減餘額，
    以等於成本十分之一為合度，營利事業所得稅查核準則第95
    條第6 款、第7 款前段、第8 款分別規定明確。系爭半拖車
    於本件交通事故發生時，既已使用16年，顯逾5 年之耐用年
    數，參諸上揭規定以定率遞減法計算結果，系爭半拖車零件
    修復部分折舊後之金額為507 元（計算式：5,066 ×1/10≒
    507 ，元以下四捨五入），是修復系爭半拖車所必要之工資
    及零件費用應為6,497 元（計算式：5,990 ＋507 ＝6,497
    ）。從而，原告依侵權行為之法律關係，請求被告2 人連帶
    給付6,497 元，及自起訴狀繕本最後送達被告之翌日即97年
    7 月28日起至清償日止，按年息百分之5 計算之法定遲延利
    息部分，為有理由，應予准許，逾此部分之請求，即屬無據
    ，應予駁回。
三、本件係依小額訴訟程序而為被告部分敗訴之判決，依民事訴
    訟法第436 之20規定，就原告勝訴部分，本院應依職權宣告
    假執行。
四、訴訟費用負擔之依據：民事訴訟法第79條。
中    華    民    國    97    年    8     月    19    日
                  簡易庭法  官  邱光吾
以上正本係照原本作成。
如不服本判決，應於判決送達後20日內，以判決違背法令為理由
，向本院提出上訴狀並表明上訴理由，及須按他造當事人之人數
附繕本。
上訴理由應表明：
  一、原判決所違背之法令及其具體內容。
  二、依訴訟資料可認為原判決有違背法令之具體事實。
如未表明上訴理由者，應於上訴後20日內向本院提出上訴理由。
當事人如對本件訴訟內容有所疑義，得聲請閱卷。
                        書記官  葉燕蓉
中    華    民    國    97    年    8     月    19    日


司法院資訊處製作；財團法人民間司法改革基金會備份。
